# 请教陈版主，关于委托付款函的账务处理

提问人：小 红 帽茁壮成 长 时间：2022-05-30 17:11:27
陈版主 您好 想请教一个问题
比如，A公司给B公司发了一封《委托付款函》，载明：
A 公司将会打 给B 公司一公司一笔笔款款 项 ，，之后委托 B 公司支付 给C 公司。公司。（（没有任何背景 业务 ，，就是就是 单纯 委托支付））
问题 1 ：能否根据《委托付款函》B收到A的钱的时候，直接，贷：其他应付款——C公司，支付给C公司的时候，借：其他应付款——C公司，这样一来B公司账面就没有跟A、C的往来了问题 2 ：还是应该在收到A公司钱的时候，借：其他应付款——A公司，支付给C公司的时候，借：其他应收款——C公司，之后能否根据《委托付款函》，将B对A的其他应付和B对C的其他应收进行抵消？
问题 3 ：这种没有任何背景业务的委托支付，我怎么觉得会有有出借银行账户的嫌疑？或者洗钱的嫌疑？
谢谢陈版主~！

回答人：chenyiwei
首先建议考虑委托付款的背景，如主帖所述关注出借银行账户、洗钱等法律风险。
其次，单纯考虑会计处理，则应关注有无三方的代收代付协议，B是否只有在收到A拨付的款项后才有义务在该款项的限度内向B支付，B是否承担来源于A的信用风险等，来考虑B的处理，特别是在收到A的拨款之前是否需确认对C的应付款。

提问人：小 红 帽茁壮成 长 时间：2022-06-02 18:04:29
陈版主 您好~
您在回复中提到：
其次其次，， 单纯 考考 虑 会会 计处 理理，， 则应 关关注有无三方的代收代付 协议 ，， B 是否只有在收到 A拨 付的款付的款 项 后才有后才有 义务 在在 该 款款 项 的限度内向 B 支付支付，， B 是否承担来源于 A 的信用的信用 风险 等等，，来考来考 虑B 的的 处 理理，，特特别 是在收到 A 的的 拨 款之前是否需确确 认对C 的的 应 付款。付款。
受到您回答中提问的提示，我有以下问题想和您确认
【Q1】：是否 ① 具有三方代收代付 协议 ，且 ② 无需承担来自于 A 的信用的信用 风险 ，且 ③B 在收到在收到 A 的付款后才有 义务 在限在限 额 内向内向 B 支付支付，且 ④A 在在 拨 款前无需确确 认对C 的的 应 付款付款，，就可以按照我在主贴中 “问题1” 的模式的模式 处 理理 : B收到A的钱的时候，直接，贷：其他应付款——C公司，支付给C公司的时候，借：其他应付款——C公司，这样一来B公司账面就没有跟A、C的往来了？
【Q2】：我理解【Q1】里面这么处理的原理——似乎就是同时满足①②③④才表明B公司可以从法律法律及会会 计 准准 则 的角度出发，无需承担相关责任、风险，不存在潜在的偿付义务（包括不会被A追索，也不会被C追索），置身此事之外，不知道我的理解是否正确，还请陈版主指点~
【Q3】：如果不能同时满足①②③④，那么其实应该按照我在主贴 “问题2” 的模式的模式 处 理理：：还是应该在收到A公司钱的时候，借：其他应付款——A公司，支付给C公司的时候，借：其他应收款——C公司，这时候应该也不能仅凭借《委托付款函》作为债权债务抵消的依据吧？哪怕仅仅是按照《财务报告准则》中期末抵销列报，是否也不满足？
感谢陈版主指点

回答人：chenyiwei
1 、是； 2 、可以这样理解； 3 、是，此时需分别确认应收A和应付C。